# 怎样编股权的合并抵销分录？

提问人：zhongzhao433 时间：2012-01-29 13:18:23
新年好，请教个合并问题，甲乙公司投资成立A公司，投资成本为 100 万，甲乙分别为 80 万和 20 万，甲对A实施控制，A年初未分配利润是 50 万，本年实现利润是 150 万，提取盈余公积 15 万，现在编甲和A的合并报表，如果直接按成本法编制抵消分录，怎么编？下面编的正确吗？ 借：实收资本 100 盈余公积 15 期初未分配利润 10 少数股东损益 30 贷：长期股权投资 80 少数股东权益 60 提取盈余公积 15

回答人：chenyiwei
成本法下编制抵销分录，在最简单的情形下，最基本的抵销分录是把长期股权投资的成本和对应的取得投资时被投资企业净资产份额抵销掉（注意：取得投资后被投资企业的损益和其他综合收益导致的净资产变动，在成本法下的长期股权投资中没有体现，所以不需要抵销）。如果是非全资子公司的，再从净资产、净利润中划出一部分归属少数股权的损益和权益份额。如果子公司系通过非同一控制下企业合并取得的，则还需要把该子公司的各项可辨认资产、负债的计量基础调整为以购买日的公允价值为基础持续计算的金额，相应调整折旧、摊销、成本结转等影响。
所以本案例中你的抵销分录如无其他应考虑的特殊情况，应是正确的。

提问人：zhongzhao433 时间：2012-01-29 14:25:56
谢谢陈版这么及时的回复，但是如果A企业本年分配股利 30 万（还没有实际支付），这时候的抵销分录应该是怎样的，这个搞不定。

回答人：chenyiwei
抵销分录为：借：投资收益 24 万（持股比例 80 ％），贷：未分配利润 24 万。

提问人：zhongzhao433 时间：2012-07-18 20:37:12
回复 chenyiwei 的帖子
陈版，如果第三年A公司实现利润 300 万，提取盈余公积 30 万，抵销分录不知道为什么抵销平？
借：实收资本 100 盈余公积 45 （15+30） 期初未分配利润 40 （200×20%） 少数股东损益 60 （300×20%） 贷：长期股权投资 80 少数股东权益 120(600×20%) 提取盈余公积 30 （300×10%） 借贷方差异了上年提取的盈余公积，怎么抵销？

回答人：chenyiwei
你上年抵销分录对上年年末未分配利润的影响金额是－ 10 － 30 ＋ 15 ＝－ 25 ，而你现在抵销分录抵的本年年初未分配利润是-40，所以造成差异。